臺灣高雄地方法院刑事判決　　　　　　　100年度訴字第166號
公　訴　人　臺灣高雄地方法院檢察署檢察官
被　　　告　王茂雄
上列被告因搶奪案件，經檢察官提起公訴（100年度偵字第3480
號），被告於準備程序進行中就被訴事實為有罪之陳述，經本院
合議庭裁定改依簡式審判程序審理，判決如下：
    主  文
王茂雄意圖為自己不法之所有，攜帶兇器搶奪他人之動產，未遂
，處有期徒刑捌月。扣案之菜刀壹把，沒收之。
    事  實
一、王茂雄意圖為自己不法之所有，於民國100 年1 月24日11時
    10分前之某許，將其所有客觀上足以對人之生命、身體及財
    產構成威脅，足供兇器使用之菜刀1 把置放於所著外套口袋
    內而攜帶之後，即至高雄市○○區○○路15號臺灣土地銀行
    股份有限公司鳳山分行（下稱土地銀行）前，尋覓行搶對象
    ，待於同日11時10分許，見侯雪娥自土地銀行提款完畢，步
    行至高雄市○○區○○路21號前時，旋趁侯雪娥徒步行走不
    及防備之際，自侯雪娥後方徒手搶奪其所有，背於肩上之皮
    包1 個，惟因侯雪娥緊抓皮包不放而未能取得財物。嗣為警
    聞聲趕至後當場查獲，並扣得其所有，供犯本案加重搶奪罪
    所用之菜刀1 把。
二、案經高雄市政府警察局鳳山分局報告臺灣高雄地方法院檢察
    署檢察官偵查起訴。
    理  由
一、本案被告王茂雄所犯之罪，並非法定刑為死刑、無期徒刑或
    最輕本刑3年以上有期徒刑之罪，亦非高等法院管轄第一審
    之案件，其於本院準備程序中就被訴事實已為有罪之陳述，
    本院乃裁定進行簡式審判程序。又簡式審判程序之證據調查
    ，依刑事訴訟法第273條之2規定，不受同法第159條第1項審
    判外陳述排除之限制，再被告對於卷內之各項證據亦不爭執
    證據能力，故卷內所列之各項證據，自得作為證據，先予敘
    明。
二、上揭犯罪事實，業據被告王茂雄於本院審理時坦承不諱，核
    與被害人侯雪娥於警詢時之指述（見高雄市政府警察局鳳山
    分局警卷第8 頁至第12頁）相符，復有監視器翻拍照片、現
    場照片各3 張（見高雄市政府警察局鳳山分局警卷第18頁至
    第19頁、第23頁至第24頁）附卷供參，且有菜刀1 把扣案可
    稽，足認被告任意性自白均與事實相符，本件事證明確，其
    犯行均堪認定，應俱予依法論科。
三、按刑法第321 條第1 項第3 款規定所謂之兇器，其種類並無
    限制，凡客觀上足對人之生命、身體、安全構成威脅，具有
    危險性之兇器均屬之，且祇須為犯行時攜帶此種具有危險性
    之兇器為已足，並不以取出兇器犯之為必要，亦不以攜帶之
    初有行兇之意圖為必要；亦即行為人攜帶兇器有行兇之可能
    ，客觀上具有危險性，即為已足，至其主觀上有無持以行兇
    或反抗之意思，尚非所問（最高法院79年台上第5253號判例
    、94年台上字第3149號判決、最高法院74年度第3 次刑事庭
    會議決議可參）。查扣案之菜刀1 把，質地堅硬，刀刃鋒利
    ，屬尖銳之危險工具，客觀上自足以對於他人之生命、身體
    構成威脅而具有危險性，屬刑法所謂兇器甚明，而被告既將
    上開工具置於其外套內，足見確有攜帶兇器之事實，而業已
    符合刑法第321 條第1 項第3 款「攜帶兇器而犯之」之加重
    條件，是核被告王茂雄所為，係犯刑法第326 條第2項、第1
    項加重搶奪未遂罪。公訴意旨認被告係犯加重搶奪既遂罪，
    尚有未洽，惟此僅為既遂、未遂之行為階段認定不同，自無
    庸變更起訴法條（最高法院96年度台上字第6743號判決、97
    年台上字第202 號判決、98年台上字第3274號判決可資參照
    ）。又被告雖已著手於搶奪行為之實行，惟尚未取得財物，
    其犯罪尚屬未遂，應依刑法第25條第2 項之規定，按既遂犯
    減輕其刑。爰審酌被告正值壯年，不思正途以獲取所需，竟
    欲乘人不備，搶取被害人之財物，危害社會治安，侵害他人
    財產，造成被害人內心恐懼甚深，本應從重量刑，以收刑法
    教化之效，惟念及被告犯後坦承犯行，態度良好，已有悔意
    ，復參酌其犯罪動機、手段、目的及所生之危害等一切情狀
    ，量處如主文所示之刑，以資儆懲。至扣案之菜刀1 把，係
    被告所有，業據其供承在卷（見本院卷第7 頁反），且為供
    被告犯本案加重搶奪未遂罪所用之物，應依刑法第38條第1
    項第2款宣告沒收。
據上論斷，依刑事訴訟法應依刑事訴訟法第273 條之1 第1 項、
第299條第1項前段，刑法第326條第2項、第1項、第25條、第38
條第1項第2款，判決如主文。
本案經檢察官李怡增到庭執行職務。
中    華    民    國   100    年    3    月    24    日
                  刑事第七庭    法  官  簡佩珺
以上正本證明與原本無異。
如不服本判決應於收受送達後十日內向本院提出上訴書狀，並應
敘述具體理由；其未敘述上訴理由者，應於上訴期間屆滿後二十
日內向本院補提理由書（均須按他造當事人之人數附繕本）「切
勿逕送上級法院」。
中    華    民    國   100     年    3     月   24   日
                                書記官  蕭家玲
附錄犯罪科刑法條：
中華民國刑法第321條
（加重竊盜罪）
犯竊盜罪而有下列情形之一者，處 6 月以上、5 年以下有期徒
刑，得併科新臺幣 10 萬元以下罰金：
一、侵入住宅或有人居住之建築物、船艦或隱匿其內而犯之者。
二、毀越門扇、牆垣或其他安全設備而犯之者。
三、攜帶兇器而犯之者。
四、結夥三人以上而犯之者。
五、乘火災、水災或其他災害之際而犯之者。
六、在車站、埠頭、航空站或其他供水、陸、空公眾運輸之舟、
    車、航空機內而犯之者。
前項之未遂犯罰之。
中華民國刑法第325條
（普通搶奪罪）
意圖為自己或第三人不法之所有，而搶奪他人之動產者，處 6
月以上 5 年以下有期徒刑。
因而致人於死者，處無期徒刑或 7 年以上有期徒刑，致重傷者
，處 3 年以上 10 年以下有期徒刑。
第 1 項之未遂犯罰之。
中華民國刑法第326條
（加重搶奪罪）
犯前條第 1 項之罪，而有第 321 條第 1 項各款情形之一者，
處 1 年以上 7 年以下有期徒刑。
前項之未遂犯罰之。